台灣台中地方法院刑事判決　　　　　　　　　　　　九十三年度訴字第一九三號
　　公　訴　人　臺灣臺中地方法院檢察署檢察官
　　被　　　告　甲○○
　　選任辯護人　朱元宏律師
右列被告因違反槍砲彈藥刀械管制條例案件，經檢察官提起公訴（九十三年度偵字第
八○七五號），於準備程序中被告為有罪之陳述，並聽取當事人意見後，本院合議庭
裁定改以簡式審判程序判決如左：
    主  文
甲○○未經許可寄藏子彈，累犯，處有期徒刑陸月，併科罰金新臺幣陸萬元，有期徒
刑如易科罰金，罰金如易服勞役，均以新臺幣玖佰元（即銀元參佰元）折算壹日。扣
案之制式霰彈參顆沒收。又未經許可持有刀械，累犯，處有期徒刑參月，如易科罰金
，以佰元折算壹日，扣案之手杖刀貳支沒收。應執行有期徒刑捌月，併科罰金新臺
幣陸萬元，有期徒刑如易科罰金，罰金如易服勞役，均以新臺幣玖佰元（即銀元參佰
元）折算壹日。扣案之制式霰彈參顆、手杖刀貳支均沒收。
    事      實
一、甲○○甫因違反槍砲彈藥刀械管制條例案件，經本院判處有期徒刑六月確定，並
    於民國九十一年一月三日執行完畢。仍不知惕勵，自該案判決之九十年十月三十
    一日起，將友人蘇錦璋（已死亡）交付其寄藏具殺傷力之制式霰彈三顆，及綽號
    「慶文」之人，於八十九年間交付列為管制刀械手杖刀二把，存放在臺中市○○
    路九一巷十號現住處，未經許可而無故寄藏、持有，嗣於九十三年四月二十一日
    下午四時許，經警在上址當場查獲，並扣得具殺傷力之霰彈三顆，管制刀械手杖
    刀二把。
二、案經內政部警政署刑事警察局移送台灣台中地方法院檢察署檢察官偵查起訴。
    理      由
一、右揭犯罪事實，業據被告甲○○於警詢、偵查及本院審理時均自白不諱，被告於
    本院審理時供承稱：「自九十年十月三十一日起，友人蘇錦璋（已死亡）及綽號
    「慶文」之人，前分別交付具有殺傷力之制式霰彈三顆及管制刀械手杖刀貳把，
    存放在台中市○○路九一巷十號現住處，於九十三年四月二十一日下午四時許，
    經警在上址查獲，並扣得霰彈三顆、管制刀械手杖刀貳把」，「當時是朋友綽號
    「慶文」、蘇錦璋寄藏的，手杖刀是我哥哥的腿鋸掉一支，要送給我哥哥當拐杖
    用的，我並不知道那是犯法的」，「制式霰彈三顆是蘇錦璋拿到我那邊，寄藏在
    我那裡的」，「也是七十四年間開始寄藏的，當時並沒有被搜到」（九十年十月
    三十一日前之寄藏犯行，已因判決確定而為判決效力所及），「手杖刀二把都是
    綽號「慶文」送我的，我把它放在台中市○○路九一巷十號」等語。並有具殺傷
    力之霰彈三顆、管制刀械手杖刀二把扣案可證，而扣案物經送鑑定結果，扣案刀
    械確屬管制刀械手杖刀，扣案散彈認係仿１２ＧＡＵＧＥ制式霰彈，三顆均具殺
    傷力之情，亦有臺中市警察局九十三年六月一日中市警保民字第○九三○○○九
    八○三號函及刑事警察局九十三年五月二十八日刑鑑字第○九三○○九三九三二
    號槍彈鑑定書在卷可証。是被告犯行洵堪認定。
二、按最高法院二十八年上字第七三三號判例意旨，繼續犯在其犯罪行為繼續實施之
    中，其間法律縱有變更，但其行為既繼續實施至新法施行以後，自無行為後法律
    變更之可言。本件被告自九十年十月三十一日起至九十三年四月二十一日下午四
    時許止，繼續受寄藏持有扣案之具殺傷力之霰彈三顆、管制刀械手杖刀二把，其
    間槍砲彈藥刀械管制條例雖於九十年十一月十四日修正公布，同年月十六日生效
    ，然揆諸上開判例意旨，應直接依修正後之規定處斷，而無新舊法之比較適用問
    題。故核其所為，係犯槍砲彈藥刀械管制條例第十二條第四項、及第十四條第三
    項之未經之未經許可，寄藏子彈罪及持有管制刀械罪。被告所犯上開二罪，犯意
    各別，行為亦殊，應分論併罰。遞按最高法院八十一年度台非字第一八一號裁判
    要旨略以：槍砲彈藥刀械管制條例第九條第三項之未經許可無故持有魚槍罪，其
    持有之繼續，為行為之繼續，而非狀態之繼續，亦即一經非法持有魚槍，該罪雖
    告成立，但其完結，須繼續至持有行為終了時為止。而犯該條項之罪，有無累犯
    之適用，自亦應以其持有行為終了時，是否在前案受有期徒刑執行完畢後五年以
    內以決之；再按最高法院八十九年度台上字第三九二號裁判要旨亦以：寄藏獵槍
    罪屬行為繼續之繼續犯，其寄藏伊始至查獲為止，犯罪行為均在繼續中，其違法
    性及可罰性亦未可終止，上訴人所為寄藏犯行橫跨前案有期徒刑執行完畢之前後
    ，既未逾五年，仍屬累犯，原判決並無適用法則不當之違法。而本件被告甲○○
    前曾因違反槍砲彈藥刀械管制條例案件，經本院判處有期徒刑六月確定，並於民
    國九十一年一月三日執行完畢，有臺灣台中地方法院檢察署刑案資料查註紀錄表
    及臺灣高等法院被告全國前案紀錄表各一件在卷可憑，被告於五年內再犯本件有
    期徒刑以上之罪，參酌上開最高法院之裁判意旨，自成立累犯，應依刑法第四十
    七條，加重其刑。爰審酌被告所受寄藏持有子彈之數量，寄藏之期間、及持有刀
    械之數量、時間，及其犯罪之目的、動機、手段、方法、犯後坦承犯行態度良好
    等一切情狀，分別量處如主文所示之刑，並分別諭知有期徒刑如易科罰金及罰金
    如易服勞役之折算標準及定應執行之行，及有期徒刑如易科罰金及罰金如易服勞
    役之折算標準。又扣案之具有殺傷力之之霰彈三顆，管制刀械手杖刀二把，均屬
    違禁物，應依刑法第三十八條第一項第一款之規定併予宣告沒收。
據上論斷，應依刑事訴訟法第二百七十三條之一第一項、第二百九十九條第一項前段
，槍砲彈藥刀械管制條例第十二條第四項、第十四條第三項，刑法第十一條前段、第
四十七條、第四十一條第一項前段、第二項、第四十二條第二項、第三十八條第一項
第一款、第五十一條第五項，罰金罰鍰提高標準條例第二條，判決如主文。
中      華      民      國      九十三   年     九    月    二十九    日
                            台灣台中地方法院刑事第三庭
                                        法  官 黃松竹
右正本證明與原本無異。
如不服本判決，應於判決送達後十日內向本院提出上訴狀，上訴於臺灣高等法院臺中
分院( 須附繕本 )。
                                        書記官
中      華      民      國      九十三   年     九    月    二十九    日
附錄論罪科刑法條
所犯法條：
槍砲彈藥刀械管制條例第十二條
未經許可，製造、販賣或運輸子彈者，處一年以上七年以下有期徒刑，併
科新台幣五百萬元以下罰金。
未經許可，轉讓、出租或出借子彈者，處六月以上五年以下有期徒刑，併
科新台幣三百萬元以下罰金。
意圖供自己或他人犯罪之用，而犯前二項之罪者，處三年以上十年以下有
期徒刑，併科新台幣七百萬元以下罰金。
未經許可，持有、寄藏或意圖販賣而陳列子彈者，處五年以下有期徒刑，
併科新台幣三百萬元以下罰金。
第一項至第三項之未遂犯罰之。
槍砲彈藥刀械管制條例第十四條
未經許可，製造、販賣或運輸刀械者，處三年以下有期徒刑，併科新台幣一百萬元以
下罰金。
意圖供自己或他人犯罪之用，而犯前項之罪者，處六月以上五年以下有期徒刑，併科
新台幣三百萬元以下罰金。
未經許可，持有或意圖販賣而陳列刀械者，處一年以下有期徒刑、拘役或新台幣五十
萬元以下罰金。
第一項及第二項之未遂犯罰之。
